【裁判字號】    89,上易,660
【裁判日期】    890719
【裁判案由】    竊盜
【裁判全文】
臺灣高等法院臺中分院刑事判決                  八十九年度上易字第六六○號
    上  訴  人
    即  被  告  丙○○
右上訴人因竊盜案件，不服臺灣彰化地方法院八十八年度易字第一五三七號中華民國
八十八年十二月廿九日第一審判決（起訴案號：臺灣彰化地方法院檢察署八十八年度
偵字第一○一三四號），提起上訴，本院判決如左：
    主      文
上訴駁回。
    事實及理由
一、本案經本院審理結果，認第一審判決認事用法及量刑均無不當，應予維持，並引
    用第一審判決書記載之事實、證據及理由（如附件） 。
二、上訴人即被告丙○○在本院未提出其他有利之證據及辯解，空言否認犯罪，恣意
    指摘原判決不當，其上訴無理由，應予駁回。
三、據上論斷，應依刑事訴訟法第三百七十三條、第三百六十八條，判決如主文。
本案經檢察官甲○○到庭執行職務。
中      華      民      國     八十九     年      七      月     十九   日
                               臺灣高等法院臺中分院刑事第四庭
                                         審判長法  官  洪  耀  宗
                                               法  官  邱  顯  祥
                                               法  官  吳  重  政
右正本證明與原本無異。
不得上訴。
                                               書記官  郭  文  華
中      華      民      國     八十九     年      七      月    二十    日
附錄：
刑法第三百二十條第一項：
意圖為自己或第三人不法之所有而竊取他人之動產者，為竊盜罪，處五年以下有期徒
刑、拘役或五百元以下罰金。
                                                                       Ｋ
臺灣彰化地方法院刑事判決                        八十八年度易字第一五三七號
    公  訴  人  臺灣彰化地方法院檢察署檢察官
    被      告  丙○○  女  七十歲（民國○○年○月○○日生）
                        住彰化縣彰化市市○○里一巷七號
                        身分證統一編號：Ｎ二三二五三三七號
右列被告因竊盜案件，經檢察官提起公訴（八十八年度偵字第一０一三四號），本院
判決如左：
    主  文
丙○○竊盜，處拘役參拾日。
扣案機車鑰匙壹支，沒收。
    事  實
一、丙○○前曾於民國八十五年十月二十一日因竊盜案件，經本院判處有期徒刑三月
    ，緩刑二年確定（緩刑期滿未撤銷緩刑之宣告）。竟不知悔改，復意圖為自己不
    法之所有，於八十八年十月二十二日晚間八時五十分許，見乙○○所有、牌照號
    碼ＸＧＨ─三九八號機車（先於八十八年十月三日下午四時許在彰化火車站前遭
    不詳姓名之人竊取），停放在彰化縣彰化市彰化火車站公廁前，即以自備之鑰匙
    一支啟動機車電門後竊取之，正欲離去時，適遇警員埋伏而查獲。
二、案經臺灣省鐵路警察局第二警務段報請臺灣彰化地方法院檢察署檢察官偵查起訴
    。
    理  由
一、訊據被告矢口否認前開犯行，辯稱伊僅係欲至火車站行李房詢問寄貨時間，因機
    車擋住去路，始予移動，並無竊盜之意云云。經查，被告供述之時間，已非行李
    房寄物之時間，且當時並無所述之機車擋住去路，又被告係持扣案之鑰匙啟動前
    開機車等情，業據証人即查獲警員林建男指述綦詳，並有該處圖示及相片等在卷
    可稽，亦核與被害人指陳失竊情節相符，且有被告所有供啟動機車之鑰匙一支、
    車輛竊盜、車牌失竊資料個別查詢報表─查詢車輛認可資料及贓物認領保管據各
    一紙附卷可證。被告所辯係諉卸之詞，不足採信，其犯罪事証明，犯行堪以認定
    。
二、核被告所為，係犯刑法第三百二十條第一項之罪。公訴人認被告前開所為係犯刑
    法第三百二十一條第一項第六款之加重竊盜罪嫌，惟經查，前揭機車失竊地點係
    在火車站前，業於起訴書中載明，並有現場圖示及車輛竊盜、車牌失竊資料個別
    查詢報表─查詢車輛認可資料在卷可稽，並經証人陳建男証述在卷，顯然該處並
    非刑法第三百二十一條第一項第六款所列之車站，公訴人認被告所為涉有加重竊
    盜罪，應有誤解，然其起訴之基本事實相同，故起訴法條應予變更。爰酌被告犯
    罪之動機、目的、手段、所生之危害及犯罪後之態度等一切情狀，量處如主文所
    示之刑。又被告前亦因竊盜罪經判處緩刑，再犯本件，顯無再邀此寬典之必要，
    附予敘明。扣案機車鑰匙一支係被告所有並供犯罪所用之物，業經本院認定在卷
    ，併依法宣告沒收。
據上論斷，應依刑事訴訟法第二百九十九條第一項前段、第三百條，刑法第三百二十
條第一項、第三十八條第一項第二款，罰金罰鍰提高標準條例第一條前段，判決如主
文。
中      華      民      國      八十八      年    十二  月    二十九    日
                                            法      官  王  紋  瑩
右正本證明與原本無異。
如不服本判決，應於送達後十日內向本院提出上訴狀( 須附繕本 )。
告訴人或被害人對於判決如有不服具備理由請求檢察官上訴者，其上訴期間之計算係
以檢察官收受判決正本之日期為準。
                                            法院書記官  簡  茂  村
中      華      民      國      八十八    年    十二    月    三十一    日
刑法第三百二十條
意圖為自己或第三人不法之所有，而竊取他人之動產者，為竊盜罪，處五年以下有期
徒刑、拘役或五百元以下罰金。
意圖為自己或第三人不法利益，而竊佔他人之不動產者，依前項之規定處斷。
前二項之未遂犯罰之。


司法院資訊處製作；財團法人民間司法改革基金會備份。
